【裁判字號】    89,易,1230
【裁判日期】    900220
【裁判案由】    贓物
【裁判全文】
臺灣高雄地方法院刑事判決                        八十九年度易字第一二三號
    公  訴  人  臺灣高雄地方法院檢察署檢察官
    被      告  丁○○
右列被告因贓物案件，經檢察官提起公訴（八十八年度偵字第二二八三七號），本院
判決如左：
    主  文
丁○○故買贓物，處拘役伍拾日，如易科罰金，以參佰元折算壹日。
    事  實
一、丁○○於民國八十八年九月八月十五時許，在高雄市○○區○○路與漢口街口臺
    灣銀行前，明知年籍不詳之成年男子「乙○○」所騎用車牌號碼ＩＮＴ─三二八
    號重型機車一輛（該車係甲○○所有，於八十八年八月二十三日十六時許，在台
    中市○○路八十六號前失竊），無車籍證件，係屬來源不明之贓物，竟仍以新台
    幣（下同）九千元之賤價向之買受該贓車後，供己使用；嗣於八十八年九月十一
    日二十三時二十分許，騎乘該機車行經在高雄市○○區○○街與安寧街口時，為
    警攔檢查獲。
二、案經高雄市政府警察局移送臺灣高雄地方法院檢察署檢察官偵查起訴。
    理  由
一、訊據被告丁○○固坦認於右揭時地向年籍不詳之成年男子「乙○○」買受上開機
    車之事實不諱，惟矢口否認有故買贓物之犯行，辯稱：阿德即乙○○係曾向伊購
    買電腦之客戶，之前曾以乙○○所留之0000000000號電話與之連絡過
    ，當日乙○○先以電話聯絡稱需錢軋票，欲以二萬五千元出售機車一輛，乃約在
    九如路與漢口街看車，有要求乙○○提出證件，但其表示急著去軋票，要伊先付
    九千元，證件下午會拿來，後來卻拿未來，不知該機車係贓車云云。經查，右揭
    車牌號碼ＩＮＴ─三二八號重型機車係甲○○所有，於八十八年八月二十三日十
    六時許，在臺中市○○路八十六號前之事實，已據被害人甲○○於警訊中指訴甚
    詳，並有贓物認領保管收據及臺中市警察局車輛失竊證明單、車輛竊盜、車牌失
    竊資料個別查詢報表─查詢車輛認可資料各一紙附卷可稽，是該機車係屬贓車無
    訛。被告固陳稱乙○○乃曾向其購買電腦之人，並提出當時購買電腦設備之訂購
    單一紙為憑，然該訂購單所留之身分證資料及聯絡地址卻均為丙○○所有，而丙○○於本院審理時到庭結證亦陳明其非乙○○亦未曾向被告購買過電腦等語，且
    為被告所是認，又查無乙○○之戶籍資料，有卷附之高雄市旗津區戶政事務所八
    十九年四月十八日八九高市旗戶字第一０二三號函可按，再者前開000000
    0000號門號於八十八年九月八日前並無人使用，此亦有和信電訊股份有限公
    司九十年一月九日覆函在卷可稽，是自難予以傳訊而為被告有利之認定。又縱認
    該機車確係被告自年籍不詳之成年人「乙○○」處購得，惟被告既陳稱乙○○事
    前即以電話告知係因軋票亟需用錢才欲以二萬五千元之價格出售機車予被告等語
    ，則該成年人「乙○○」應已有賣車之準備，又豈會未帶任何證明文件及僅要求
    被告先支付九千元便交付機車予被告，且於事後又未再與被告連絡交付尾款及辦
    理過戶等事宜之理，此業據被告於本院審理供陳「乙○○」之人於事後未曾與之
    連絡等語在卷（八十九年四月十九日訊問筆錄）；而按機車乃現今社會大眾最普
    遍之交通工具，每輛機車均領有行車執照以利車籍之管理，且於騎乘該機車時需
    持有前開文件，以表明其持有之合法及符合交通法規之要求，此為眾所周知之事
    實，被告為成年人，自應有此認識，被告是時僅以九千元即自年籍不詳之成年人
  「乙○○」處購得，復未取得該機車之行照，應足認該機車之來源有問題，卻仍
    予以收受，且未留地址電話以為連絡之用，則其於購車時，對於上開機車當屬來
    路不明之贓物一事，應足認己有相當之認知，實難容其得諉為不知而卸責，是被
    告所辯，無非事後飾卸之詞，不足採信，本件事證已臻明確，被告犯行洵堪認定
    。
二、核被告所為，係犯刑法第三百四十九條第二項故買贓物罪。爰審酌被告因一時貪
    念，致罹刑章，所犯情節尚非重大，且犯後態度尚稱良好，及所得財物已為被害
    人領回等一切情狀，量處如主文所示之刑，並諭知易科罰金之折算標準，以資懲
    儆。又查中華民國刑法第四十一條業經立法院於九十一年一月四日修正，總統於
    同月十日公布，自該月十二日起施行，雖被告所犯之故買贓物罪為最重本刑五年
    以下有期徒刑之罪，依其行為時即修正前刑法第四十一條之規定，所宣告之刑不
    得易科罰金，然因其行為後刑法第四十一條修正為：「犯最重本刑為五年以下有
    期徒刑以下之刑之罪，而受六月以下有期徒刑或拘役之宣告，因身體、教育、職
    業或家庭之關係，執行顯有困難者，得以一元以上三元以下折算一日，易科罰金
    。但確因不執行所宣告之刑，難收矯正之效，或難以維持法秩序者，不在此限。
    併合處罰之數罪，均有前項情形，其應執行之刑於六月者，亦同」，爰依刑法第
    二條第一項前段之規定，適用修正後之刑法第四十一條，所宣告之刑得易科罰金
    ，附此敘明。
據上論斷，應依刑事訴訟法第二百九十九條第一項前段、刑法第二條第一項前段、第
三百四十九條第二項，修正後第四十一條第一項，罰金罰鍰提高標準條例第一條前段
、第二條，判決如主文。
中      華      民      國      九十      年      二      月    二十    日
                                  臺灣高雄地方法院刑事第三庭
                                      法  官  柯彩燕
右正本證明與原本無異。
如不服本判決，應於判決送達後十日內，向本院提出上訴狀。
                                書記官    楊真芬
中    華    民    國      九十      年      二      月      二十二      日


司法院資訊處製作；財團法人民間司法改革基金會備份。
